臺灣高雄地方法院刑事判決　　　　　　　　　　　　九十一年度易字第一九號
　　公　訴　人　臺灣高雄地方法院檢察署檢察官
　　被　　　告　甲○○
右列被告因贓物案件，經檢察官聲請簡易判決處刑（九十一年度偵字第二三四五號）
，本院旗山簡易庭認不宜以簡易判決處刑，簽移本院依普通程序審理，本院判決如左
：
    主  文
甲○○無罪。
    理  由
一、公訴意旨略以：被告甲○○於民國九十年十二月九日上午七時五十五分許，在台
    中市火車站前，明知不詳姓名綽號三毛之成年男子所持有車牌ＦＰ三─四六八號
    重型機車一輛（所有人為乙○○，於九十年十二月九日上午八時許，在台中縣豐
    原市○○街一二六巷二十九號住宅前遭竊），係來源不明之贓物，竟向該人借用
    而收受該車，以供己代步使用。嗣於同日上午八時五十分許，甲○○騎乘上開機
    車行經苗粟縣銅鑼鄉台十三線竹森段時為警查獲，並扣得上開機車，因認被告涉
    犯刑法第三百四十九條第一項之收受贓物罪嫌。
二、按犯罪事實應依證據認定之，無證據不得推定其犯罪事實；不能證明被告犯罪者
    ，應諭知無罪之判決，刑事訴訟法第一百五十四條、第三百零一條第一項分別定
    有明文。
三、公訴人認被告甲○○涉有刑法第三百四十九條第一項收受贓物罪嫌，無非係以被
    告甲○○之自白，被害人乙○○領回贓物認領保管單一紙可憑，為其主要論據。
    惟訊據被告堅詞否認有何收受贓物之犯行，辯稱：伊闖入被害人家裡，以鑰匙開
    啟電門把車牌ＦＰ三─四六八號重型機車偷走，為了脫罪才謊稱是綽號三毛之男
    子交給伊等語。經查，被告雖於警訊及偵查中供稱車牌ＦＰ三─四六八號重型機
    車係綽號三毛的成年男子，於九十年十二月九日上午七時五十五分許，在台中市
    火車站前借予伊使用云云，然上開重型機車確係於九十年十二月九日上午八時許
    ，在台中縣豐原市○○街一二六巷二十九號失竊等情，業據被害人乙○○於警訊
    中指述甚詳（見偵查卷第三十二頁），並有車輛竊盜、車牌失竊資料個別查詢報
    表及被害人乙○○領回上開機車之贓物認領保管單各一紙在卷可憑。而上開機車
    既於九十年十二月九日上午八時許，方在台中縣豐原市被害人乙○○之住處失竊
    ，豈有於失竊前即同日上午七時五十五分許，由三毛在台中火車站前借予被告騎
    用之理？是被告於警訊及偵查中之供詞，有違常情，顯不足採。被告於本院審理
    中自白上開機車係伊竊取等語，與事實相符，應堪採信。此外，本院查無其他積
    極證據足認被告有公訴意旨所指犯行，不能證明被告犯罪，自應為無罪之諭知。
四、至被告甲○○於右揭時、地竊取上開機車等犯行，業經本院以九十一年度訴字第
    八五二號判處有期徒刑一年六月，並應於刑之執行前，令入勞動場所強制工作三
    年在案，附此敘明。
據上論結，應依刑事訴訟法第四百五十二條、第三百零一條第一項，判決如主文。
本案經檢察官高大方到庭執行職務。
中      華      民      國    九十一    年      五      月    二十三    日
                                  臺灣高雄地方法院刑事第四庭
                                      法  官  廖  純  卿
右正本證明與原本無異。
如不服本判決，應於判決送達後十日內，向本院提出上訴狀。
                                      書記官  林  孝  聰
中      華      民      國    九十一    年      五      月    二十三    日
